臺灣新竹地方法院刑事判決　　　　　　　 99年度訴字第180號
公　訴　人　臺灣新竹地方法院檢察署檢察官
被　　　告　劉祐菘
選任辯護人　洪大明律師
上列被告因違反毒品危害防制條例案件，經檢察官提起公訴（99
年度偵字第4765號），本院判決如下：
    主  文
劉祐菘販賣第三級毒品，處有期徒刑伍年貳月。扣案行動電話壹
支（含0000000000 sim卡壹張）沒收；未扣案犯罪所得之財物新
臺幣陸佰元沒收，如全部或一部不能沒收時，以其財產抵償之。
其餘被訴如附表編號1所示販賣第二級毒品部分、附表編號2-5、
7-9所示販賣第三級毒品部分，均無罪。
    事  實
一、劉祐菘基於販賣第3級毒品K他命之犯意，於民國99年2月8日
    下午3時許，由謝承翰以其所使用之行動電話門號000000000
    0號撥打劉祐菘所持有之行動電話門號0000000000 號與之聯
    絡，雙方並約定在新竹縣新豐火車站附近的街上見面，由劉
    祐菘以新臺幣（下同）600 元之價格販賣2包K他命予謝承翰
    ，並由劉祐菘當場收取600 元。嗣經警對門號0000000000號
    進行監聽而循線查知上情，並扣得劉祐菘所有之行動電話1
    支（含0000000000 sim卡壹張）。
二、案經新竹市警察局第一分局報告臺灣新竹地方法院檢察署檢
    察官偵查起訴。
    理  由
甲、程序部分（證據能力）：
壹、按被告以外之人於審判外之言詞或書面陳述，除法律有規定
    者外，不得作為證據。被告以外之人於審判外之陳述，雖不
    符刑事訴訟法第159 條之1 至第159 條之4 之規定，而經當
    事人於審判程序同意作為證據，法院審酌該言詞陳述或書面
    陳述作成時之情況，認為適當者，亦得為證據；當事人、代
    理人或辯護人於法院調查證據時，知有第159 條第1 項不得
    為證據之情形，而未於言詞辯論終結前聲明異議者，視為有
    前項之同意，刑事訴訟法第159 條第1 項、第159 條之5 分
    別定有明文。查證人黃貴琳、劉萍萍、謝承翰、張宥翔分別
    於警詢所為之證述及偵查時所為之證述及卷內以其記載為內
    容之文書證據，雖屬被告以外之人於審判外之言詞陳述，然
    被告及辯護人就上開審判外之陳述，於本院審理中，並不爭
    執證據能力，復未曾於言詞辯論終結前聲明異議，而本院審
    酌該等證人陳述作成時之情況，並無違法取證及證明力過低
    之瑕疵，亦認以之作為證據為適當，依前揭規定說明，自得
    為證據。另本件其餘非供述證據，被告及辯護人亦未於本院
    言詞辯論終結前表示無證據能力，復查其取得過程亦無何明
    顯瑕疵，而認均具證據能力。
乙、實體部分：
壹、有罪部分：
一、訊據被告對於上開時間、地點販賣第三級毒品K 他命予謝承
    翰之犯行矢口否認，被告於本院首次訊問庭辯稱：通聯譯文
    的內容是指謝承翰請其製作摻有K 他命之香菸，但伊後來沒
    有幫他做云云；被告嗣後於本院準備程序及審理程序中改辯
    稱：只有交付摻有K他命之香菸而轉讓K他命予謝承翰，並未
    販賣K他命予謝承翰云云。然查：
（一）被告確有交付上開第三級毒品之事實，業據證人謝承翰於
      警詢、偵訊及本院審理中證述明確，至被告雖否認有販賣
      二包K 他命予謝承翰之犯行，惟依證人謝承翰於警詢中證
      述：「我與劉祐菘交易毒品的地點在新竹縣新豐火車站附
      近的街上。」、「我是撥打0000000000的門號跟劉祐菘綽
      號阿菘的0000000000的門號聯絡，聯絡好後才與他約定地
      點，跟劉祐菘綽號阿菘購買一小袋K他命毒品，重量約0.5
      公克，價錢他賣我新臺幣（以下同）300元，我有拿金錢
      給他。」、「這通電話（即99/02/08 15：01：34譯文所
      示通話內容）是我撥打劉祐菘綽號阿菘的電話問他有沒有
      K 他命毒品，叫他幫我（筆錄誤繕為你）拿2小袋K他命毒
      品，大概約1公克，價格是新臺幣600元」等語（見99年度
      偵字第4765號卷一第37-38頁），另證人謝承翰於偵訊中
      證述：「我向劉祐菘拿過一次K他命，在今年2月，我們約
      在新豐火車站附近，我拿給他600元，他給我二袋總共1公
      克的K他命。一袋是300元。」、「電話中『二支煙』指拿
      二包K他命的意思」、「我向他買過一次，就是這通電話
      ，通話後向他購買二包K他命，總共600元」等語（見99年
      度偵字第4765號卷一第165頁），由上開證人謝承翰證述
      明確可見，證人確實有於99年2月8日向被告劉祐菘購買二
      小包K他命毒品共計600元，且雙方交易之地點在新竹縣新
      豐火車站附近，而比對上開證述與卷內通聯譯文所顯示之
      對話內容：「B（指謝承翰）:電話不要講那麼多，先幫我
      做二支煙過來。A（指劉祐菘）:好啦好啦。」等語（見99
      年度偵字第4765號卷一第112頁），足見證人謝承翰證述
      向被告購買K他命之證述應屬實。至於證人謝承翰於本院
      審理中雖改稱：當時確實有譯文上之對話內容，但事實上
      並未跟被告交易毒品，劉祐菘後來有做摻有K他命的香菸
      給我，但沒有給劉祐菘錢，這二支是被告劉祐菘送給我抽
      ，不是賣，偵查中雖有講過向被告購買毒品，但K他命是
      跟另一個人購買，錢不是要給被告，被告只是中間轉手的
      人，那六百元是被告要幫我轉交給別人的錢，我忘記要轉
      交的那個人，也找不到那個人了，我也記不起他的姓名、
      綽號、聯絡方式，我跟那個人購買不止一次等語（見本院
      卷二第55頁背面至59頁），雖證人謝承翰於本院大幅更改
      證述稱：偵查中所稱購買600元K他命之情節乃向被告以外
      之人所購買云云，然既如證人所述其向該人購買毒品不止
      一次，則對此人應有一定之熟悉，常理若為迴護此人而不
      願意陳述其真實姓名，應不至於連綽號亦無法回答，然證
      人謝承翰卻連此一賣方綽號如此簡單問題均無法回答，此
      一反應乃因證人於本院交互詰問過程，於經歷快速問答中
      ，為了迴護被告然卻一時反應不及，無法瞬間捏造一名賣
      方綽號，只能模糊謊稱有另一賣方之故；再者，若果有此
      一賣方存在，證人應無理由於警詢、偵查中均隻字未提；
      再輔以證人謝承翰於本院證述：與被告並無過節，與被告
      從國中時便認識等語（見本院卷二第59頁正面、背面），
      是證人謝承翰與被告劉祐菘並無過節，若果非向被告劉祐
      菘購買毒品，應無理由於警詢、偵訊中為不利被告之證述
      ，由證人於本院審理中作證之反應及證人與被告之過往交
      誼得見，證人謝承翰於本院審理中之證述明顯為迴護被告
      劉祐菘之詞，況證人於警詢、偵訊中對於向被告劉祐菘購
      買毒品之細節（含金額、數量、交易地點、聯絡交易方式
      、監聽譯文內「二支煙」之含意）證述明確詳盡，故證人
      謝承翰於本院審理中有利於被告劉祐菘之證述較證人於警
      詢、偵訊中之證述不可採，證人謝承翰於審理中有利於被
      告劉祐菘之證述應無可採，應以證人謝承翰於警詢、偵訊
      中證述較為可採，是被告辯稱其乃轉讓第三級毒品予證人
      謝承翰之辯詞應無足採。此外，有與證人謝承翰證述相符
      之通訊譯文（見99年度偵字第4765號偵查卷一第112頁）
      在卷佐之，及扣案之行動電話1支（含0000000000門號SIM
      卡1張）可佐，被告於上開時間、地點販賣第三級毒品之
      事實應足認定之。
（二）綜上所述，被告劉祐菘所犯毒品危害防制條例第4條第3項
      販賣第三級毒品犯行事證明確，應依法論處。
二、論罪科刑：
    按K他命係毒品危害防制條例第2條第2項第3款所列之第三級
    毒品，依法不得販賣、轉讓。被告所為係犯毒品危害防制條
    例第4條第3項之販賣第三級毒品罪。爰審酌被告販賣毒品供
    他人施用，戕害他人身心健康，危害社會治安，助長不良風
    氣，及其販賣之數量不多與所賺取之金額非鉅暨始終否認犯
    行等一切情狀，量處如主文所示之刑。
三、沒收部分：
（一）扣案之行動電話1支（含0000000000號SIM卡1 張）係被告
      所有，並供被告販賣毒品予謝承翰之用，應依毒品危害防
      制條例第19條第1項規定沒收。
（二）被告販賣第三級毒品予謝承翰所得財物為600 元，雖未扣
      案，仍應依毒品危害防制條例第19條第1 項規定宣告沒收
      ，且既為被告犯罪所得，如全部或一部不能沒收時，以其
      財產抵償之。
（三）另扣案之刮盤1個、刮卡1張及手機1支（內含 0000000000
      門號sim卡1張），雖為被告劉祐菘所有，惟查無證據證明
      與被告所犯本件販賣第三級毒品犯行相關，且上開扣案物
      品性質上亦均非屬違禁物，是尚乏沒收之依據，爰不予宣
      告沒收，併予敘明。
貳、無罪部分
一、公訴意旨略以：被告明知搖頭丸及K 他命分別係屬毒品危害
    防制條例所定之第二級毒品、第三級毒品，不得持有及販賣
    ，竟基於販賣第二級及第三級毒品之犯意，於附表所示時、
    地，以所使用之行動電話門號0000000000號與附表所示之交
    易對象聯絡交易地點，由被告攜帶搖頭丸及K 他命至約定地
    點，將附表所示之毒品以如附表所示之價格、數量，賣給附
    表所示之交易對象，因認被告就附表所示各編號部分分別涉
    犯販賣第二級及販賣第三級毒品罪嫌云云。
二、按犯罪事實應依證據認定之，無證據不得認定犯罪事實；不
    能證明被告犯罪者，應諭知無罪之判決，刑事訴訟法第 154
    條第2項、第301條第1 項前段分別定有明文。次按，事實之
    認定，應憑證據，如未能發現相當證據，或證據不足以證明
    ，自不能以推測或擬制之方法，以為裁判基礎；又認定不利
    於被告之事實，須依積極證據，苟積極證據不足為不利於被
    告事實之認定時，即應為有利於被告之認定，更不必有何有
    利之證據，最高法院40年臺上字第86號及30年上字第816 號
    判例可資參照。據此，刑事訴訟上證明之資料，無論為直接
    證據或間接證據，均須達於通常一般之人均不致於有所懷疑
    ，而得確信為真實之程度，始得據為有罪之認定，若關於被
    告是否犯罪之證明未能達此程度，而有合理性懷疑之存在，
    致使無從形成有罪之確信，根據「罪證有疑、利於被告」之
    證據法則，即不得遽為不利被告之認定，最高法院76年度臺
    上字第4986號判例意旨可資參照。另檢察官對於起訴之犯罪
    事實，倘其所提出之證據，不足為被告有罪之積極證明，或
    其指出之證明方法，無從說服法院以形成被告有罪之心證，
    基於無罪推定之原則，自應為被告無罪判決之諭知，最高法
    院92年度臺上字第128號判例意旨足資參照。
三、公訴意旨認被告犯如附表編號1 所示之販賣第二級毒品搖頭
    丸、編號2-5、7-9所示販賣第三級毒品K 他命等罪嫌，無非
    係以（一）黃貴琳、劉萍萍、張宥翔等人於警詢、偵訊中證
    述；（二）0000000000通訊監察譯文；（三）0000000000申
    請人基本資料；（四）0000000000、0000000000、00000000
    00（起訴書誤繕為0000000000）等申請人基本資料等為主要
    論據。被告劉祐菘對於確有附表所示之毒品交易存在及0000
    000000門號當初確為其申請固不否認，惟堅決否認有販賣毒
    品予該等人，辯稱：此門號97年間遺失，遺失後便不在其使
    用狀態下，監聽內容所監聽到之監聽對象並非伊，伊並未從
    事販賣毒品給黃貴琳、劉萍萍、張宥翔、劉祐傑之犯行等語
    。經查：
（一）本件0000000000門號之申請人為被告劉祐菘一事，被告並
      不否認，且有卷內申請人基本資料（見本院卷一第62頁）
      在卷可佐，此部分事實應可認定。
（二）被告被訴如附表編號1至3之販賣第二級毒品、第三級毒品
      予黃貴琳部分：
    1.證人黃貴琳於警詢、偵訊雖證述：是我朋友跟我介紹說劉
      祐菘有在販賣毒品，我朋友就留0000000000這支電話給我
      ，後來我就自己打這支電話向他詢問購買毒品，我跟他買
      過2次K他命毒品與1次搖頭丸毒品，時間約在99年3月初及
      6 月中左右，詳細時間我不記得了，我們相約在新豐鄉春
      城汽車旅館附近交易，價錢為搖頭丸一顆5百元，K他命1
      支300 元，我們都是以一手交錢一手交易方式完成交易，
      電話通聯譯文是我與劉祐菘聯絡交易搖頭丸毒品時的通話
      ，照片上所示之人（即99年度偵字第4765卷一第56頁之相
      片影像資料）就是與我交易毒品之人，我跟劉祐菘買過三
      次，一次搖頭丸，二次K 他命，都是約在春城汽車旅館等
      語（見99年度偵字第4765卷一第52-53頁、148-149頁、第
      213頁）。
    2.然證人黃貴琳於本院審理中證述：「我不認識在庭被告，
      檢察官提示之照片很像是賣毒品給我的人，但頭髮沒有這
      麼長，照片上的人頭髮比較長。」、「檢察官提示給我看
      的照片只有一張。」、「（問：在你跟海巡署問答中，『
      劉祐菘』（阿菘）是誰提到的？答：是幫我製作筆錄的警
      察提到的。」、「（問：海巡署人員當時有無拿嫌疑人的
      照片給你看？）答：就只有給我看劉祐菘的照片而已。」
      、「問：你當時是因為警察拿這張照片給你看，你就說是
      向這個人買毒品？還是有什麼原因？）答：一開始我看到
      照片、姓名，因為我不知道賣毒品給我的人的名字，而且
      照片上的人頭髮比較長，所以我一開始說不是，但我確實
      有打過這支電話買過毒品，因為我不認識那個人，照片上
      的人臉型有像，只是頭髮的長度不同，警察說劉祐菘有說
      是我跟他買毒品的，所以我就承認。」、「（問：你跟對
      方買毒品時，雙方接觸的情形如何？）答：一手交錢，一
      手交貨。」、「（問：是否看的清楚賣家面貌嗎？）答：
      我都是晚上去找他，我看不太清楚。」、「（問：雖然是
      晚上交易，為何看不清楚面貌？）答：春城後面有壹個公
      園，那邊很暗。」、「（問：你現在是否能確定賣毒品給
      你的人是否是劉祐菘？）答：我不確定。」、「（問：為
      何警、偵訊中，你都能確定是劉祐菘？）答：因為我當時
      不認識他，警察說劉祐菘說我是向他買的，而我確實也是
      打那支電話買毒品的。我也認為身高、身材、臉型、五官
      是很像，就差頭髮長度不同。」、「（問：剛剛被告有講
      兩句話，就剛剛被告說話的聲音，跟你在電話中聽到的聲
      音，是否相同？）答：有點不像。他現在的聲音比較低沈
      ，但口音像。」、「（問：你在海巡署曾回答調查人員說
      你認識劉祐菘，是99/2認識的，是朋友介紹的，是何意？
      ）答：就是朋友（雞蛋）給我電話的，我就這支電話跟電
      話持有者聯絡買毒品。」、「（問：交毒品給你的人，跟
      你的身高相比如何？）答：差不多，比我高約5 公分之內
      。」，經本院當庭請被告與證人當庭起立比對身高，被告
      確實比證人高一點點，並請被告與證人面對面，讓證人近
      距離注視被告的面貌後，問：被告的面貌有無像交付毒品
      給你的人？答：我從被告的臉型、眼睛看起來，有一點像
      。」等語（見本院卷二第39頁背面），由上開證人黃貴琳
      證述得見，證人黃貴琳初於海巡署詢問過程中乃由海巡署
      人員提供照片指認，然警詢中警方僅提供一張黑白照片供
      證人指認，而非提供多張嫌疑人照片供證人經由交叉比對
      並從中指認、挑選，僅單一照片指認易有先入為主之錯誤
      印象，況證人於辯識相片時，僅證述照片上之人「很像」
      販賣毒品之人，而證人於偵訊中同樣僅透過單一黑白照片
      指認，而證人於警詢中已看過同一照片，其先入為主之印
      象應更加強烈，故透過此一單一照片指認所能呈現之指認
      可信性及效果仍應透過進一步之確認程序，經本院讓證人
      黃貴琳當庭指認被告劉祐菘本人後，證人黃貴琳一開始當
      庭證述不認識被告，經本院進一步讓證人回憶販賣毒品之
      對象之身高、容貌等特徵，並令證人近距離辯識後，證人
      黃貴琳稱：「有一點像」等語，而被告之身高特徵雖與證
      人所述販毒之人特徵相似，然依據證人所述購毒之時間多
      屬晚上，且視線昏暗，對於交易之對象面貌看不清楚，既
      然被告於交易當時無法清晰辨識交易對象之面貌，證人在
      本院透過近距離辨識證人亦無法確認被告確屬販毒之人，
      故證人於警詢及偵訊中透過單一照片指認之可信性便待商
      榷；此外，因證人曾透過電話與0000000000門號持有者聯
      絡購毒事宜，故本院讓被告當庭為二段問答回話後，令證
      人當庭辨識被告之聲音與電話中所聽聞之聲音是否相符，
      證人答稱：有點不像等語（此段辨識過程詳見本院卷二第
      38頁背面），是透過上開二部分（容貌、聲音）之辨識比
      對，證人黃貴琳均無法確認被告與販賣毒品之人之同一，
      故證人於警詢、偵訊中之指認程序之可信性均有待商榷，
      而被告辯稱並未販毒予證人黃貴琳之辯詞，亦非全然不可
      採信。
（三）被告被訴犯如附表編號4、5販賣第三級毒品予劉萍萍部分
      ：
    1.證人劉萍萍雖於警詢、偵訊中證述：「我認識劉祐菘，認
      識約半年，我知道劉祐菘有販賣毒品，我有向劉祐菘購買
      K他命，我只跟他購買2、3 次毒品，第一次在99年3 月份
      左右、、、、、、，警方所提供照片是與我交易之劉祐菘
      」、「我用我的手機0000000000打劉祐菘手機門號000000
      0000」等語（見99年度偵字第4765卷一第58-59頁、第160
      -162）。
    2.然證人劉萍萍於本院審理中證述：「不認識庭上被告」、
      「（問：以前你是否有看過被告？）答：從來沒有看過被
      告。」、「（問：你在海巡署作筆錄時，你為何說你認識
      庭上的被告？）答：我有跟警察大人說我不認識他，但警
      察說我聯絡的電話是劉祐菘。」、「（問：交給你菸的人
      長什麼樣子？）答：高高的，胖胖的人。晚上看不清楚。
      」、「（問：給你菸的人，你如何得知他的電話？）答：
      是別人給我的。」、「（問）你跟那個人買過幾次？）答
      ：三次。」、「（問：都是同一個高高胖胖的人拿毒品給
      你的嗎？）答：是。」、「（問）在海巡署他們有提示這
      張照片給你看嗎？（提示偵查卷4765號第140 頁，並令其
      辨識）答：有。」、「（問：海巡署提示這張照片時，他
      有無問你什麼問題？）答：他問我這個人是否是劉祐菘。
      」、「（問：你當時如何回答？）答：我說我不認識他。
      」、「（問：你為何回答「對」，而非回答你不認識他？
      ）（提示偵查卷4765號第139 頁，並告以要旨）答：我是
      有說我不認識他。」、「（問：你確實記得清楚你說你不
      認識他？）答：是。」、「（問：你在買毒品的過程中，
      在電話中聯絡的人，跟實際上交付毒品給你的人，是否同
      一人？）答：是。」、「（問：你如何確認是同一人？）
      答：因為我認識他。」、「（問：你確定賣毒品給你的人
      跟庭上的被告是不同人？）答：是。是不同人。」，經本
      院請庭上被告站起來讓證人辨識後，證人答稱：「臉都不
      像，被告比較瘦。」、「（問：你在海巡署、一分局、偵
      查中有無與庭上的被告同庭、同一偵訊室過？）答：從來
      都沒有。」、「（問：你是否是今日才看到被告本人？）
      答：是。我是第一次看到他。」等語（見本院卷二第32頁
      背面至35頁背面）。由證人劉萍萍上開證述得見，證人劉
      萍萍於本院審理中否認認識被告，本院為確認並還原證人
      於海巡署製作筆錄時指認過程，並為確定99年度偵字第47
      65號偵查卷一第139 頁「（問：警方提示照片供你檢視是
      否為與你交易毒品的劉祐菘？答：對）」此段對話當時製
      作情況，當庭播放證人劉萍萍於海巡署接受詢問時之錄音
      光碟並逐字記錄其對話內容如下：「（問：警方提示照片
      中的人士是否為與你交易毒品的劉祐菘？這個照片是不是
      劉祐菘？本人？對嘛厚？）答：對。」、「（問：你是認
      不出他還是怎麼樣？認不出來？跟現在長得不一樣？）答
      ：..（無法辨識聲音）」、「（問：是喔。這是他以前舊
      的照片嘛，會差很多嗎？應該沒有差很多。）答：..（無
      法辨識聲音）」、「（問：沒有差很多。他現在是比較胖
      還比較瘦？）答：瘦瘦的阿。」、「（問：現在比較瘦喔
      ？是因為這是很久之前他們用身分證的照片。是他嗎？是
      嘛厚。）答：對。」、「（問：對嘛厚。）答：恩。」等
      與（見本院卷二第51頁），由上開調詢筆錄製作過程得見
      ，海巡署承辦人員反覆多次向證人確認劉祐菘照片與實際
      販賣毒品之人是否同一，並曾提問「你是認不出他還是怎
      麼樣」等語，足見證人劉萍萍於指認過程中應有遲疑、不
      確定之反應，海巡署人員才會反覆多次向證人劉萍萍確認
      ，且海巡署人員詢問語氣中存有部分誘導之嫌，故此一指
      認程序其可信性有待商榷；再者，經本院進一步勘驗偵訊
      光碟，其勘驗結果如下：錄音內容與筆錄記載大致相符，
      證人對於檢察官的問話能夠流暢回答，其中偵卷第160 頁
      倒數第三問答檢察官問「你K 他命向何人拿的？」，證人
      回答「不曉得名字」，影像中出現證人傻笑、抓頭思考狀
      後答稱「祐菘」。檢察官提示劉祐菘的照片予證人觀看並
      問「你說的祐菘是否為照片中的人？」，證人看過後答稱
      「是」，除了上開倒數第三問答證人有提到「祐菘」這個
      名字之外，其餘筆錄中出現證人回答「劉祐菘」都是檢察
      官提問時，提到「劉祐菘」這個名字證人回答是以「他」
      代之，並未直接講出「劉祐菘」這個名字。最後在第162
      頁第二行以下（21：24：25），檢察官於最後有再提示劉
      祐菘的照片給證人觀看並問證人「你說的劉祐菘是否為照
      片中的男子？」，證人看過後回答「看起來不太像，照片
      的比較胖，他現在瘦瘦的」（見本院卷二第53頁），由偵
      訊過程得見，證人一開始並無法陳述毒品向何人拿取，且
      最後檢察官再次持照片向確認證人確認照片中之男子是否
      為販賣毒品之賣方時，證人答稱：看起來不太像等語，可
      見證人於偵訊最後對於劉祐菘是否為販賣毒品之人仍無法
      確認，另經本院於審理中讓被告當庭回答部分問題後，令
      證人劉萍萍辨識被告之聲音與電話通聯對象之聲音是否同
      一，證人劉萍萍答稱：不像，聲音一點都不像等語（見本
      院卷二第52頁背面），綜合證人劉萍萍於警詢、偵訊及本
      院審理中作證情況及反應綜合判斷，難由證人劉萍萍證述
      得到被告劉祐菘確為販賣毒品予證人劉萍萍之確信，是被
      告辯稱並未販毒予證人劉萍萍應非不可採信。
（四）被告被訴犯如附表編號7、8販賣第三級毒品予張宥翔部分
      ：
    1.證人張宥翔於調詢固證述稱：0000000000行動電話是綽號
      叫「小偉」的人使用，提示相片影像資料劉祐菘就是自稱
      「小偉」，我是在99年1 月底的時候向「小偉」之劉祐菘
      購買2次K他命，第一次是相約在新豐火車站、、、、等語
      （見99年度偵字第4765號卷一第169 頁），其於偵訊中亦
      證述：小偉應該是照片上的男子等語（見99年度偵字第47
      65號卷一第172頁）。
    2.然證人張宥翔於本院審理中證述：「（問：你是否知道「
      劉祐菘」是何人？（提示被告今日所拍攝之彩色照片，並
      令其辨認）答：我不認識照片上的人。我與照片上的人無
      親屬、恩怨關係。」、「（問：你是否知道照片上的人為
      何人？（提示偵查卷4765號卷一169頁黑白列印口卡照片
      並令其辨認）答：我看過這個人而已，但這張照片上的人
      與剛剛彩色照片上的人我覺得好像不像。」、「（問：剛
      才給你看的彩色照片及你在警詢時所看到的黑白照片其實
      是同一人，你看黑白照片能夠確認是賣你K他命的賣家，
      看彩色照片卻認不出來，為何如此？）答：可能是他變太
      多了，因為我只看過他二、三次，而且他的膚質、髮型變
      太多，所以我認不出來。而且時間是一年多前的事情。」
      、「問：黑白照片上看不出來他的膚色是白的，你如何指
      認黑白照片上的人是賣K他命給你的人？）答：髮型、眉
      毛、眼睛。」等語（見本院卷二第61-63頁），因透過照
      片比對方式，證人前後指認差異甚大，本院認有當庭讓證
      人從旁聽席透過本院訊問被告時，經由被告說話聲音及被
      告之樣貌當庭指認，證人指認結果：「（問：剛剛在庭的
      被告，是否賣你K他命的賣家？）答：真的不是他，賣給
      我的人叫小偉，被告比較高，他應該有壹佰七十幾公分。
      」、「（問：剛剛被告接受訊問，你從他講話的語氣、音
      調來判斷，是否賣你K他命的賣家？）答：真的不是他。
      確定不是，肯定不是。」、「（問：為何你在偵查中指認
      他的黑白照片就是那位賣家？）答：我在偵查中沒有講的
      很肯定，我只說「應該是」，因為他是黑白照片。你們可
      以調查看看被告有無將電話借給他人使用，因為真的不是
      他。」等語（此段指認過程詳見本院卷二第65頁背面至67
      頁），比對證人前開證述得見，證人於本院審理時一開始
      拒絕與被告同庭，故而本院隔離證人與被告，並先行拍攝
      數張被告彩色照片方式提示證人當庭辨識，證人辨識本院
      所拍攝之數張被告彩色照片（含頭部近照、半身照、側面
      頭部及側面半身照片）後，證人答稱不認識被告，因證人
      對於被告彩色、黑白照片指認狀況差異甚大，本院為兼顧
      辨識之精確性及避免證人心理壓力，便讓證人坐於旁聽席
      聽聞本院訊問被告之狀況，經由證人於旁觀察被告之樣貌
      、聲音等特徵進一步辨識後，證人當庭答稱：「真的不是
      他，賣給我的人叫小偉，被告比較高，他應該有壹佰七十
      幾公分。真的不是他。確定不是，肯定不是。」（此段訊
      問過程之記載詳見本院卷二第66頁背面至67頁），由證人
      接連答稱「真的不是他」等語及其語氣，應可合理推斷證
      人於警詢及偵訊中透過單一黑色照片之指認確實有可能存
      有瑕疵，再者，且經本院當庭令證人辨識被告後，證人確
      認被告並非出售毒品予其之人後，訊問證人是否仍拒絕與
      被告同庭，證人答稱：現在沒關係，趕快結束就好等語（
      見本院卷二第67頁），由證人此一反應亦可得見，原來證
      人欲與被告隔離以避免遭報復之防衛心態，然經當庭親見
      被告本人確認於警詢、偵訊指認錯誤後，便坦然面對在庭
      被告之合理反應，故而證人於警詢、偵訊中僅透過單一黑
      白照片指認，而未透過多張照片或親見被告本人之指認確
      有其瑕疵存在之可能性。是本件被告辯稱並未販毒予證人
      張宥翔之辯稱應非全然不可採信。
（五）就被告犯如附表編號9販賣第三級毒品予劉祐傑部分：
      另證人劉祐傑雖於偵查中證述：有向一名叫做「阿偉」之
      人購買K他命等語（見99年度偵字第4765號卷第203頁），
      然證人劉祐傑於偵查中亦當庭否認照片中之劉祐菘為出售
      毒品予其之人（見99年度偵字第4765號號卷第204頁），
      是證人劉祐傑於偵查中之證述並無法認定被告確為出售毒
      品之人，且前開證人黃貴琳、劉萍萍、張宥翔均證述被告
      之聲音與0000000000門號持有者聲音不像，是被告辯稱並
      未販賣毒品予劉祐傑之辯詞並非全無足採。
（六）被告一再堅稱0000000000門號於97年間已經遺失，並不在
      其使用下，且譯文內之聲音並非伊，經本院於99年10 月4
      日準備程序先行勘驗監聽光碟結果如下：法官諭知當庭選
      取0000000000門號於99年3月22 日（22點05分56秒、22點
      08分56秒、22點15分51秒）之監聽光碟當庭播放，以便初
      步辨識光碟內容中持有0000000000門號及說話之男聲與被
      告之聲音是否相似或相同。「（問：對於光碟內容內所出
      現的男聲聲音有何意見？）被告答：那聲音不是我。」，
      經本院當庭播放本院99年9月13 日準備筆錄光碟並與上開
      光碟內男聲比對結果，被告仍答稱：錄音光碟內不是我的
      聲音。」，經被告再次否認後，本院職權將被告於警詢、
      偵訊、本院準備程序錄音光碟併同0000000000門號監聽光
      碟送內政部警政署刑事警察局進行聲紋比對結果：「送鑑
      光碟二片，經將其內待鑑語音樣本輸入儀器檢視分析結果
      ，因背景音樂干擾（通話時間：2010/03/22 22：15：51
      ）及可比對字數均不足（通話時間2010/03/22 22：15：5
      1及2010/03/13 22：05：31），均不符鑑驗需求，因此本
      案無法辦理」等語，此有內政部警政署刑事警察局99年10
      月20日刑鑑字第0990143990號函文在卷可佐（見本院卷一
      第43頁），是本件雖有監聽光碟，然經送內政部警政署進
      行聲紋比對無法進行比對，故此一監聽光碟尚無法直接為
      對被告不利之認定。
（七）另本院於準備程序先行透過交叉比對99年度偵字第4765號
      偵查卷二（見該卷第3頁至第494頁）所附0000000000門號
      （被告稱已遺失之手機門號）及被告實際持有之00000000
      00號之通聯對象及其關連性，其研判結果如下：
      一、被告劉祐菘申辦之行動電話門號0000000000號、0000
          000000號，經查詢99年1月1日至99年3月31日通聯紀
          錄，有共同通話對象如下：
      (一)0000000000號：
      1.0000000000號於2010/1/1下午14：36：51發話予被告申
        辦之門號0000000000號（見99偵4765號卷二第4頁）
      2.0000000000號於2010/2/12 下午18：55：22發話予被告
        申辦之門號0000000000號（見99偵4765號卷二第275 頁
        ）
      (二)0000000000號
      1.0000000000號於2010/1/4下午18：26：36發話予被告申
        辦之門號0000000000號（見99偵4765號卷二第13頁）
      2.被告申辦之門號0000000000號於2010/2/27 下午23：56
        ：40發話予0000000000號（見99偵4765號卷二第370 頁
        ）
      (三)0000000000號
      1.被告申辦之門號0000000000號於2010/1/8下午21：58：
        35發話予0000000000號（見99偵4765號卷二第33頁）
      2.0000000000號於2010/1/19 下午19：50：53發話予被告
        申辦之門號0000000000號（見99偵4765號卷二第166 頁
        ）
      (四)0000000000號
      1.0000000000號於2010/1/20 上午09：17：07發話予被告
        申辦之門號0000000000號（見99偵4765號卷二第61頁）
      2.0000000000號於2010/1/20 下午17：07：33發話予被告
        申辦之門號0000000000號（見99偵4765號卷二第170 頁
        ）
      (五)0000000000號
      1.0000000000號於2010/2/9上午05：21：52發話予被告申
        辦之門號0000000000號（見99偵4765號卷二第112頁）
      2.0000000000號於2010/2/4上午00：13：43發話予被告申
        辦之門號0000000000號（見99偵4765號卷二第231 頁）
      (六)0000000000號
      1.0000000000號於2010/2/17 下午16：12：10發話予被告
        申辦之門號0000000000號（見99偵4765號卷二第119 頁
        ）
      2.0000000000號於2010/2/14 下午15：44：21發話予被告
        申辦之門號0000000000號（見99偵4765號卷二第288 頁
        ）
      (七)0000000000號
      1.0000000000號於2010/3/22 上午10：14：25發話予被告
        申辦之門號0000000000號（見99偵4765號卷二第145 頁
        ）
      2.0000000000號於2010/2/28 下午13：57：12發話予被告
        申辦之門號0000000000號（見99偵4765號卷二第373 頁
        ）
      二、被告劉祐菘申辦之行動電話門號0000000000號、0000
          000000號，其發、受話基地台站台位址均多為「新竹
          縣新豐鄉○○路130號8樓（F）。
      由上開交叉比對結果可見，被告所實際持有之0000000000
      手機門號與其所稱遺失之門號（即公訴人起訴認用以販賣
      毒品之門號0000000000）通話對象有重複性，亦即二支門
      號有相同之通話對象，且二支門號之通話、發話基地台位
      置亦有重複性，雖經交叉比對後有上開情節，然此一部份
      公訴人偵查時及提起公訴時並未進行此一交叉比對程序，
      亦未提出為證據資料，且公訴人亦未舉證被告與00000000
      00門號持有者之關連性，況證人黃貴琳、劉萍萍及張宥翔
      於本院均證述與其等通話之對象並非被告劉祐菘，是於欠
      缺其他佐證資料之前提，尚不足以逕認定被告與00000000
      00門號持有者（實際販賣毒品之人）有何犯意聯絡行為分
      擔。
（八）綜上所述，本件公訴意旨指被告犯如附表所示各編號之販
      賣第二級、第三級毒品犯行，然依照公訴人卷內所提出之
      證據，本院尚無法為確信被告有罪之認定，此外，復查無
      其他積極證據足認被告有公訴意旨所指犯行，基於上開說
      明，自應為就被告附表所示各編號部分均為無罪之諭知。
據上論斷，應依刑事訴訟法第299條第1項前段、第301條第1項前
段，毒品危害防制條例第4 條第3項、第19條第1項，判決如主文
。
本案經檢察官邱宇謙到庭執行職務。
中    華    民    國   100    年    5     月    6     日
                  刑事第五庭  審判長法  官  黃美盈
                                    法  官  蔡川富
                                    法  官  李毓華
以上正本證明與原本無異。
如不服本判決應於收受本判決後10日內向本院提出上訴書狀，上
訴書狀應敘述具體理由。上訴書狀未敘述上訴理由者，應於上訴
期間屆滿後20日內補提理由書狀於本院( 均須按他造當事人之人
數附繕本 )「切勿逕送上級法院」。
中    華    民    國   100    年    5     月    6     日
                                    書記官  陳美利
附錄本案論罪科刑法條：
毒品危害防制條例第4條第2項
製造、運輸、販賣第二級毒品者，處無期徒刑或7年以上有期徒
刑，得併科新臺幣1千萬元以下罰金。
藥事法第83條第1項
明知為偽藥或禁藥，而販賣、供應、調劑、運送、寄藏、牙保、
轉讓或意圖販賣而陳列者，處7 年以下有期徒刑，得併科新臺幣
5百萬元以下罰金
毒品危害防制條例第11條第1項
持有第一級毒品者，處3年以下有期徒刑、拘役或新臺幣5萬元以
下罰金。
附表：
┌─┬──────┬──────┬────┬──────┬───────┬───────┐
│編│交易時間    │交易地點    │交易對象│聯絡方式    │交易毒品種類、│監聽譯文      │
│號│            │            │        │            │數量、金額    │              │
│  │            │            │        │            │              │              │
│  │            │            │        │            │              │              │
├─┼──────┼──────┼────┼──────┼───────┼───────┤
│  │99.3.13     │新竹縣新豐鄉│黃貴琳  │黃貴琳使用門│搖頭丸1顆500元│門號0000000000│
│ 1│            │春城汽車旅館│        │號0000000000│              │號99年3月13日 │
│  │            │附近        │        │與劉祐菘門號│              │22:01:33、    │
│  │            │            │        │0000000000聯│              │22:05:31譯文  │
│  │            │            │        │絡          │              │              │
├─┼──────┼──────┼────┼──────┼───────┼───────┤
│  │99.3初      │新竹縣新豐鄉│黃貴琳  │黃貴琳使用門│K他命0.6克1包 │無            │
│ 2│            │春城汽車旅館│        │號0000000000│300元         │              │
│  │            │附近        │        │與劉祐菘門號│              │              │
│  │            │            │        │0000000000聯│              │              │
│  │            │            │        │絡          │              │              │
├─┼──────┼──────┼────┼──────┼───────┼───────┤
│  │99.3.27     │新竹縣新豐鄉│黃貴琳  │黃貴琳使用門│K他命1包300元 │門號0000000000│
│  │            │春城汽車旅館│        │號0000000000│              │號99年3月27日 │
│ 3│            │附近        │        │與劉祐菘門號│              │20:53:42、21: │
│  │            │            │        │0000000000聯│              │15:09譯文     │
│  │            │            │        │絡          │              │              │
│  │            │            │        │            │              │              │
│  │            │            │        │            │              │              │
├─┼──────┼──────┼────┼──────┼───────┼───────┤
│  │99.3.22     │新竹縣竹北市│劉萍萍  │劉萍萍使用門│K他命1包600元 │無            │
│  │            │三民路某處  │        │號0000000000│              │(門號         │
│ 4│            │            │        │與劉祐菘門號│              │0000000000號  │
│  │            │            │        │0000000000聯│              │99年3月22日   │
│  │            │            │        │絡          │              │22:06:20、    │
│  │            │            │        │            │              │22:08:56、    │
│  │            │            │        │            │              │22:15:51譯文) │
│  │            │            │        │            │              │              │
├─┼──────┼──────┼────┼──────┼───────┼───────┤
│  │99.3.28     │新竹縣湖口鄉│劉萍萍  │劉萍萍使用門│K他命1包600元 │無            │
│  │            │勝利村某便利│        │號0000000000│              │              │
│  │            │商店        │        │與劉祐菘門號│              │              │
│ 5│            │            │        │0000000000聯│              │              │
│  │            │            │        │絡          │              │              │
│  │            │            │        │            │              │              │
│  │            │            │        │            │              │              │
├─┼──────┼──────┼────┼──────┼───────┼───────┤
│  │99年1月中旬 │新竹縣新豐鄉│張宥翔  │張宥翔使用門│K他命3包共900 │無            │
│  │            │麥當勞附近  │        │號0000000000│元            │              │
│ 7│            │            │        │（起訴書誤繕│              │              │
│  │            │            │        │為0000000000│              │              │
│  │            │            │        │）與劉祐菘門│              │              │
│  │            │            │        │號0000000000│              │              │
│  │            │            │        │號聯絡      │              │              │
├─┼──────┼──────┼────┼──────┼───────┼───────┤
│  │99年1月底、2│新竹縣新豐鄉│張宥翔  │張宥翔使用門│K他命2包共500 │無            │
│  │月初        │新庄子便利商│        │號0000000000│元            │              │
│  │            │店          │        │與劉祐菘門號│              │              │
│ 8│            │            │        │0000000000號│              │              │
│  │            │            │        │聯絡        │              │              │
│  │            │            │        │            │              │              │
│  │            │            │        │            │              │              │
├─┼──────┼──────┼────┼──────┼───────┼───────┤
│  │99年2月7日  │新竹縣新豐鄉│劉祐傑  │劉祐傑使門號│K他命1包0.5克 │門號          │
│  │            │新豐工業區內│        │0000000000與│500元         │0000000000號  │
│ 9│            │郵局        │        │劉祐菘門號  │              │99年2月7日    │
│  │            │            │        │0000000000  │              │01:49:09譯文  │
│  │            │            │        │號聯絡      │              │              │
└─┴──────┴──────┴────┴──────┴───────┴───────┘